【裁判字號】    99,簡上,215
【裁判日期】    990531
【裁判案由】    傷害等
【裁判全文】
臺灣板橋地方法院刑事判決             99年度簡上字第215號
上  訴  人
即  被  告  乙○○
            甲○○
上列上訴人即被告等因傷害等案件，不服本院98年度簡字第9911
號中華民國99年1 月20日第一審判決（聲請簡易判決處刑案號：
98年度偵緝字第2220號、98年度偵字第28075 號），提起上訴，
本院管轄之第二審合議庭判決如下：
    主  文
上訴駁回。
乙○○、甲○○各緩刑貳年。
    事實及理由
一、本案經本院審理結果，認原審以被告乙○○所為係犯刑法第
    277 條第1 項之傷害罪，而被告甲○○所為則係犯刑法第27
    7 條第1 項之傷害罪及同法第354 條之毀損罪。又被告甲○
    ○係以一行為同時觸犯上開2 罪名，為想像競合犯，應依刑
    法第55條規定，從一重之傷害罪處斷。並審酌被告2 人僅因
    細故與告訴人丙○○發生爭執，不思理性解決紛爭，即毆打
    告訴人，兼衡被告2 人之素行、智識程度，告訴人所受之傷
    勢，及迄今尚未與告訴人達成和解，以及被告2 人犯罪後猶
    否認犯行未見悔意等一切情狀，各判處拘役30日，如易科罰
    金，均以新臺幣1 千元折算1 日，其認事用法及量刑均無不
    當，應予維持，並引用第一審刑事簡易判決書記載之事實、
    證據及理由（如附件）。
二、被告上訴意旨雖略以：伊上訴後已與告訴人丙○○達成和解
    ，告訴人亦已具狀撤回告訴，伊願意認罪，請求給予緩刑等
    語。惟按刑之量定，係實體法上賦予法院得為自由裁量之事
    項，倘其未有逾越法律所規定之範圍，或濫用其權限，即不
    得任意指摘為違法。本案原審量定刑期，已審酌被告各種犯
    罪情狀如上，且具體表明所審酌之各項事由，其量刑並無失
    出失入之處，縱使被告上訴後已與告訴人達成和解，仍不得
    執以指摘原審量刑有何違誤，故其上訴為無理由，應予駁回
    。次按受2 年以下有期徒刑、拘役或罰金之宣告，而有（一
    ）未曾因故意犯罪受有期徒刑以上刑之宣告及（二）前因故
    意犯罪受有期徒刑以上刑之宣告，執行完畢或赦免後，5 年
    以內未曾因故意犯罪受有期徒刑以上刑之宣告情形之一者，
    認以暫不執行為適當者，得宣告2 年以上5 年以下之緩刑，
    其期間自裁判確定之日起算，刑法第74條第1 項定有明文。
    本案被告乙○○前於75年間固曾因詐欺案件經臺灣高等法院
    以75年度上易字第4910號判處有期徒刑1 年3 月，減為有期
    徒刑7 月15日確定，並於77年4 月22日縮刑期滿執行完畢，
    惟其後迄今則未再因故意犯罪而受有期徒刑以上刑之宣告，
    而被告甲○○則未曾因故意犯罪受有期徒刑以上刑之宣告，
    有該2 人之臺灣高等法院被告前案紀錄表附卷可稽，分別符
    合刑法第74條第1 項第1 款及第2 款之要件，其因一時失慮
    致罹刑典，上訴後復已與告訴人達成和解，坦承犯行，甚有
    悔意，本院衡酌上情，並認被告2 人經此偵審程序之教訓，
    當知所警惕，信無再犯之虞，因認所宣告之刑均以暫不執行
    為適當，爰分別依刑法第74條第1項第1款、第2款規定，各
    予宣告緩刑2年，用啟自新。
據上論斷，應依刑事訴訟法第455 條之1 第1 項、第3 項、第36
8 條、第373 條，刑法第74條第1 項第1 、2款，判決如主文。
本案經檢察官林慈雁到庭執行職務。
中    華    民    國    99    年    5     月    31    日
                  刑事第十三庭  審判長法  官  王士珮
                                      法  官  劉景宜
                                      法  官  楊明佳
以上正本證明與原本無異。
不得上訴。
                                      書記官  林金良
中    華    民    國    99    年    5     月    31    日

司法院資訊處製作；財團法人民間司法改革基金會備份。
